【裁判字號】    92,抗,3163
【裁判日期】    920909
【裁判案由】    返還擔保金
【裁判全文】
臺灣高等法院民事裁定  九十二年度抗字第三一六三號
      抗  告  人    甲○○○○.
右抗告人因與相對人鴻龍汽車股份有限公司間聲請返還擔保金事件，對於中華民國九
十二年七月十五日臺灣士林地方法院九十二年度聲字第六四四號裁定提起抗告，本院
裁定如左：
      主      文
抗告駁回。
抗告訴訟費用由抗告人負擔。
      理      由
一抗告意旨略以：抗告人撤回原法院九十二年度裁全字第一一二二號假處分事件之聲
  請，並以存證信函送達於相對人，催告其行使權利，有掛號郵件收件回執可證。此
  外，相對人亦出具同意抗告人領回系爭擔保金之同意書，抗告人並向臺北市政府查
  詢相對人之印鑑證明及公司變更登記事項表，惟臺北市政府表示並無登記資料云云
  。
二按訴訟終結後，供擔保人證明已定二十日以上之期間，催告受擔保利益人行使權利
  而不行使者，法院應依供擔保人之聲請，以裁定命返還其提存物，民事訴訟法第一
  百零四條第一項第二款定有明文。前開規定，於其他依法令供訴訟上之擔保者準用
  之，並為同法第一百零六條所明定。
三查本件抗告人前依原法院九十二年度裁全字第一一二二號假處分裁定，提存新臺幣
  五萬一千一百三十五元，並以九十二年度存字第六八八號提存事件提存後，向原法
  院聲請強制執行，原法院則以九十二年三月二十八日士院儀九十二執全勇字第四一
  一號執行命令，禁止相對人為票據付款之提示。嗣抗告人聲請撤回該假處分之執行
  ，經第三人萬通商業銀行於九十二年五月二十九日收受撤銷執行命令之通知後，抗
  告人於九十二年五月二十六日催告相對人行使權利而未行使之事實，固據提出九十
  二年度裁全字第一一二二號裁定、國庫存款收款書、臺北圓山郵局○○○一六五—
  一郵局第二八五號存證信函等件為證。原裁定以抗告人未提出相對人已合法收受存
  證信函之回執，且因抗告人查無相對人公司之資料，而無從補正相對人已收受該存
  證信函之證明，認抗告人催告之意思並未送達於相對人，於法未合，予以駁回。
四次查抗告人提起本件抗告，雖提出掛號郵件收件回執，資以證明相對人確已合法收
  受該存證信函，惟細察上開回執，其於收件人填寫處之印文，乃為「進鴻汽車股份
  有限公司」，並非相對人鴻龍汽車股份有限公司之名稱，難認抗告人催告之意思已
  公司喪失該支票之擁有權特此公鑒。」亦非催告相對人行使權利，是以本件聲請於
  法未合，原法駁回其聲請，核無不合，抗告意旨仍執前詞，請求廢棄原裁定，非有
  理由，應予駁回。至於抗告人所提之同意書，依九十二年九月一日修正公布前之民
  事訴訟法第一百零四條第三項規定，本毋庸法院裁定，即可持之逕向法院提存所聲
  請返還，雖前開條文於修正後已為變更，並於九十二年九月一日施行惟抗告人並未
  提出相對人公司登記資料，供法院核對其印章，自難准許。原裁定予以駁回，結果
  亦無不當，抗告仍應認為無理由，予以駁回。
據上論結，本件抗告為無理由，爰裁定如主文。
中      華      民      國    九十二    年      九      月      九      日
                              民事第一庭
                                  審判長法  官  尤  豐  彥
                                        法  官  陳  金  圍
                                        法  官  湯  美  玉
正本係照原本作成。
如不服本裁定，應於收受送達後十日內向本院提出抗告狀，並應繳納抗告費新台幣壹
千元正。
中      華      民      國    九十二    年      九      月      十      日
                                       書記官  王  敬  端


司法院資訊處製作；財團法人民間司法改革基金會備份。
